【裁判字號】    96,易,1926
【裁判日期】    970430
【裁判案由】    妨害自由等
【裁判全文】
臺灣高雄地方法院刑事判決              96年度易字第1926號
公  訴  人  臺灣高雄地方法院檢察署檢察官
被      告  己○○
            庚○○
上列被告等因妨害自由等案件，經檢察官提起公訴（95年度偵字
第26505號），本院判決如下：
     主  文
己○○共同犯強制罪，處有期徒刑壹年貳月，減為有期徒刑柒月
。
庚○○共同犯強制罪，處有期徒刑拾月，減為有期徒刑伍月，如
易科罰金，以新臺幣壹仟元折算壹日。
被訴無故侵入他人建築物罪部分公訴不受理。
    事  實
一、己○○與乙○○配偶蕭小鸚及群樺實業有限公司（下稱群樺
    公司）有借貸關係，因蕭小鸚、群樺公司於民國95年6 、7
    月間財務狀況不佳，己○○為求蕭小鸚、群樺公司清償債務
    ，遂與庚○○共同基於強暴妨害他人行使權利之犯意聯絡，
    於95年7 月4 日中午12時許夥同姓名年籍不詳之成年男子十
    餘人，至乙○○所經營位在高雄縣仁武鄉○○○街11號群樺
    公司之廠房門口，先由庚○○喝令前開十數名男子阻止桂格
    食品公司、包大人公司等廠商之人員搬運貨物，以此強暴方
    式，妨害廠商對貨物所有權之行使，復與己○○進入群樺公
    司2 樓尋找乙○○與蕭小鸚（侵入建築物部分業經撤回告訴
    ），尋覓未果後，並指揮前開年籍不詳之成年男子進入群樺
    公司2 樓毀損電腦與公司監視錄影設備（毀損部分未據告訴
    ），嗣由庚○○強行關閉群樺公司鐵捲門中靠左之2 片，己○○則隨後強行關閉群樺公司另2 片靠右之鐵捲門，並將群
    樺公司之側門換上自備之鎖頭，而喝令群樺公司員工戊○○
    、甲○○等10幾人離開公司，以此強暴之方式妨害群樺公司
    員工戊○○、甲○○等10幾人行使執行業務之權利，阻止乙○○與群樺公司員工再進入公司，藉由此方法取得群樺公司
    廠房之占有使用權。
二、案經乙○○訴由高雄縣政府警察局仁武分局報請台灣高雄地
    方法院檢察署檢察官偵查起訴。
    理  由
壹、證據能力部分：
一、按被告以外之人於偵查中向檢察官所為之陳述，除顯有不可
    信之情況者外，得為證據。刑事訴訟法第159 條之1 第2 項
    定有明文。被告以外之人於偵查中向檢察官所為陳述，雖為
    審判外之陳述，然依刑事訴訟法之規定，檢察官係代表國家
    偵查犯罪、實施公訴，依法有訊問被告、證人、鑑定人權利
    之人；且於實務運作時，檢察官偵查中向被告以外之人所取
    得之陳述，原則上均能遵守法律規定，不致於違法取供，故
    可信度極高，自得為證據。本院審酌證人乙○○、甲○○及
    戊○○於偵查中向檢察官所為陳述，並無非法取供等非任意
    之陳述，亦無其他足認該陳述有何顯不可信之情事，且經具
    結，依上開規定，該等陳述得作為本案證據。
二、被告以外之人於審判外之陳述，雖不符前4 條之規定，而經
    當事人於審判程序同意作為證據，法院審酌該言詞陳述或書
    面陳述作成時之情況，認為適當者，亦得作為證據，刑事訴
    訟法第159 條之5 第1 項定有明文。本件除被告庚○○對乙○○、甲○○及戊○○於警詢之證述，否認證據能力外，被
    告2 人及檢察官對本院所引用下列證據，均同意作為本案證
    據使用，本院審酌各該證據作成之情況，並無不法取供等非
    任意性情況，認為適當，依刑事訴訟法第159 條之5 得作為
    證據。
貳、認定犯罪事實所憑之證據及理由：
    訊據被告2 人固坦承於上揭時、地前往群樺公司門口，然均
    矢口否認有何強制之犯行，被告鐘立指辯稱：因案發當天群
    樺公司外有黑道人士要搬貨，經由群樺公司負責人乙○○之
    配偶蕭小鸚傳簡訊給我後，至現場並報警處理，我並沒有上
    群樺公司2 樓，為了避免黑道人士將群樺公司廠房內之貨物
    搬走，始將鐵捲門關閉1 半及右側門換鎖，換鎖後並未上鎖
    ，未喝令群樺公司員工離開公司，並於當天晚上將右側門之
    鑰匙交給乙○○，本案僅係基於好意始至現場處理，對於成
    為被告，實感無奈等語；被告庚○○辯稱：因我的右下肢輕
    度肢障，行動不方便，當天僅坐在路旁之機車上觀看，我沒
    有帶人阻止廠商搬貨、將鐵捲門關閉及換鎖，亦未上2 樓等
    語。經查：
一、告訴人乙○○係群樺實業有限公司（下稱群樺公司）之負責
    人，被告己○○於91年4 月10日起將坐落在高雄縣仁武鄉○○段110 段之土地出租予群樺公司，由群樺公司搭建廠房作
    為倉儲之用（即門牌號碼高雄縣仁武鄉○○○街11號），而
    被告2 人於95年7 月4 日中午12時許，至乙○○經營之群樺
    公司之廠房門口，因而發生紛糾，經案外人劉賽群報警處理
    之事實，業經被告己○○及庚○○自承不諱，並經證人即群
    樺公司之負責人乙○○、群樺公司之員工戊○○、甲○○及
    現場處理之員警丁○○分別於偵查及本院審理中證述無訛，
    復有高雄縣警察局110 報案台中心受理各類案件紀錄表、高
    雄縣政府警察局仁武分局受理民眾報案紀錄、房屋租賃契約
    書及土地租賃契約書各1 份在卷可參（詳本院卷第53頁、第
    60頁、第63頁及第150 頁）；而目前廠房之現狀正面設置有
    4 片鐵捲門，廠房內有4 組以手操控鐵捲門升降之開關及每
    1 片鐵捲門均有獨立搖控器可自屋外開啟，建物左側及右側
    各有1 不  鋼鐵門可自外面以鑰匙及自屋內開啟等事實，有
    本院前往現場勘驗所繪製之現場圖、照片47幀及勘驗筆錄存
    卷可參（詳本院卷第98頁至第121 頁、第146 頁至第149 頁
    ），故上開事實堪予認定。
二、次查，群樺公司及蕭小鸚均曾開立支票予被告己○○，屆期
    並未兌現，而積欠被告己○○債務，業經被告己○○自承在
    卷，復有被告己○○所提之支付命令聲請狀所附之支票及退
    票理由單影本各17份附卷可參（詳本院卷第65頁至第84頁）
    ，而群樺公司及蕭小鸚之支票存款帳戶皆於95年6 月27日開
    始以存款不足理由退票，並於95年7 月14日成為拒絕往來戶
    之事實，此有台灣票據交換所高雄市分所96年10月27日台票
    高字第1836號號函及其附件在卷可稽（詳本院卷第86頁），
    顯見群樺公司及蕭小鸚於本案案發時財務狀況不佳，並積欠
    被告己○○債務之事實，亦堪予認定。
三、又查，本案被告2 人於95年7 月4 日12時許至群樺公司，發
    生糾紛之肇因，係因被告2 人以有債務糾紛為由，阻止群樺
    公司出貨及群樺公司之廠商搬運貨物，經案外人劉賽群報警
    處理之事實，業經證人甲○○於偵查及本院審理時證稱：被
    告2 人於95年7 月4 日中午12時許，在群樺公司營業期間，
    夥同姓名年籍不詳之成年男子10餘人阻止群樺公司出貨及群
    樺公司之廠商搬運貨物等語（詳偵卷第44頁；本院卷第190
    頁至第191 頁）；證人戊○○於偵查及本院審理時證稱：在
    95年7 月4 月9 時許，被告庚○○以有債務糾紛為由，阻止
    群樺公司出貨及群樺公司之廠商搬運貨物，經報警處理後，
    可正常進出貨，嗣被告2 人於中午12時許，夥同姓名年籍不
    詳之成年男子10餘人至群樺公司，以有債務糾紛為由，被告
    庚○○再度阻止群樺公司出貨及群樺公司之廠商搬運貨物，
    再次報警後，警員於12點許至現場處理，即可正常出貨及由
    廠商取回貨物等語（詳偵卷第45頁；本院卷第202 頁、第20
    6 頁），核與證人即當日至現場處理之員警丁○○於偵查中
    及本院審理時證稱：我接到勤務中心的通報後約於12時40分
    左右到達群樺公司處，群樺公司員工及廠商均告知我，被告
    庚○○以與群樺公司有債務糾紛阻止出貨及搬貨，現場有10
    幾人阻止群樺公司出貨及廠商搬貨，因被告庚○○無法提出
    債務證明，廠商有提出文件證明放置在群樺公司內之貨物係
    委託群樺公司代送，為避免廠商延誤交貨受到損失，就准許
    廠商可取回自己的貨物，並告知被告庚○○不可阻止群樺公
    司出貨及廠商搬貨與本案須依法處理等語大致相符（詳偵卷
    第45頁；本院卷第198 頁至第201 頁），復與卷附之高雄縣
    警察局110 報案台中心受理各類案件紀錄表及高雄縣政府警
    察局仁武分局受理民眾報案紀錄表所載：本案係因被告庚○○與群樺公司負責人乙○○有債務糾紛，被告庚○○阻止群
    樺公司之廠商搬運放置廠房內之貨物，經案外人劉賽群於當
    日報案，警方至現場處理等語（詳本院卷第53頁、第66頁）
    ，及證人丁○○職務報告所載：我在現場處理時，被告庚○○主張與群樺公司負責人乙○○有債務糾紛，與同夥阻止桂
    格食品公司、包大人公司等數間公司搬運群樺公司內貨物，
    然被告庚○○並無法提出與群樺公司負責人乙○○債務證明
    等情節相符（詳偵卷第79頁），佐以群樺公司於本案案發時
    財務狀況不佳之情，並積欠被告己○○債務，已如前述，顯
    見被告2 人於95年7 月4 日12時許，夥同姓名年籍不詳之成
    年男子10餘人至群樺公司，以有債務糾紛為由，阻止群樺公
    司出貨及廠商取回貨物等情，殆無疑義。則被告己○○辯稱
    ：案發當天因在群樺公司外面有黑道人士在外面搬運貨物，
    經蕭小鸚傳簡訊給我，請我至現場處理，並報警云云；被告
    庚○○辯稱：我僅係坐在路旁之機車上在旁觀看，且行動不
    方便，無法阻止廠商搬運貨物云云，是否屬實，自非無疑。
三、又查，被告2 人於警方離開後，如何進入群樺公司毀損電腦
    與公司監視錄影設備、關閉廠房正面設置之4 片鐵捲門、將
    廠房右側門換鎖及喝令群樺公司員工離開公司，占有群樺公
    司廠房之過程，業經證人甲○○於偵查及本院審理時證稱：
    被告2 人於95年7 月4 日中午夥同姓名年籍不詳之成年男子
    10 餘 人進入群樺公司2 樓找乙○○及蕭小鸚，其中有人損
    毀電腦，嗣由被告庚○○關閉左側2 片鐵捲門，被告己○○
    買鎖回來後，再由被告己○○關閉右側2 片鐵捲門，並更換
    掉右側門的鎖，嗣被告2 人要求公司的員工約10幾人離開，
    無人再敢進去等語（詳偵卷第44頁；本院卷第190 頁至第19
    2 頁、第194 頁至196 頁）；證人戊○○於偵查及本院審理
    時證稱：被告2 人於95年7 月4 月至群樺公司後，群樺公司
    2 樓之電腦曾遭人毀損，在警員離開後，被告2 人為阻止群
    樺公司進出貨，被告庚○○先關左側2 片鐵捲門，再由被告
    己○○關右側2 片鐵捲門，並由被告己○○更換右側門鎖，
    被告庚○○在旁，嗣被告庚○○告知公司之員工，右側門鎖
    已被更換，喝令公司的員工10餘人離開，否則會被關在廠房
    內，公司員工約10幾人害怕就離開等語明確（詳偵卷第45頁
    ，本院卷第202 頁至第204 頁、第206 頁至第207 頁、第20
    9 頁），而群樺公司於案發時仍在正常營業中，右側門鎖亦
    無受損，本無須將鐵捲門關閉及更換右側門鎖，且依高雄縣
    政府警察局仁武分局受理民眾報案紀錄表所載及證人丁○○
    之證述，證人丁○○已明確告知被告2 人可依法律訴訟途徑
    解決，然被告2 人明知其情，竟仍予將鐵捲門關閉，並更換
    右側門鎖，喝令群樺公司員工離開公司，顯見被告2 人欲占
    有群樺公司廠房以抵償債務之意圖甚明。參以證人甲○○、
    戊○○及乙○○於本院均證稱：我們上班時先解除保全系統
    後，由右側門進入後，再從裡面開啟鐵捲門，在任職期間因
    無鐵捲門搖控器，無法以搖控器開啟鐵捲門出入，因此，進
    入公司均係使用保全卡及側門的鑰匙，公司員工僅有右側門
    的鑰匙，而被告己○○換鎖後，並未將右側門之鎖交付予公
    司員工等語（詳本院卷第193 頁至第194 頁、第196 頁、第
    205 頁至第207 頁、第226 頁至第227 頁），可知在群樺公
    司員工未持有之鐵捲門遙控器及右側門鎖鑰匙之情形下，即
    無從進出群樺公司，並取出貨物，更彰顯被告鐘立指將群樺
    公司之鐵捲門關閉及更換右側門鎖後，而占有群樺公司之廠
    房，置於自己實力支配下，排除他人占有，俾保全其債權之
    意圖甚明，則被告己○○辯稱：我並未上群樺公司2 樓，僅
    將鐵捲門關閉1 半，亦無要求群樺公司之員工離開廠房云云
    ；被告庚○○辯稱：因我的右下肢輕度肢障，行動不方便，
    僅坐在路旁之機車上觀看，未關閉鐵捲門，亦未上2 樓云云
    ，自無足取。
四、被告2 人固以前詞置辯云云，查被告己○○於警訊時供承：
    因我是債權人之一，經由其它債權人通知後，至現場後，發
    現有人要搬群樺公司廠房內貨物，而將群樺公司之鐵捲門關
    閉，同時要求員工離開公司，又因員工有廠房右側門之鑰匙
    ，怕員工自行將貨品搬走，在未經被害人同意下，請被告庚○○將右側門鎖換成我買來的新鎖，因被告庚○○不會換，
    由我自己換鎖的，右側門之鑰匙在我持有中等語（詳偵卷第
    7 頁至第8 頁）；於偵查中供稱：我係怕群樺公司惡性倒閉
    ，才關鐵捲門及換鎖等語（詳偵卷第61頁）：於本院審理時
    供稱：我在現場處理時，為了不讓廠商搬運貨物，將鐵捲門
    關閉，並換鎖等語（詳本院卷第235 頁）；被告庚○○於本
    院審理時供承：被告己○○告知我如果廠商將貨物搬走，債
    務無法獲得清償，因此，我有阻止廠商搬運貨物，證人丁○○至現場時，確實有告知我不能阻止廠商搬運貨物，被告己○○有請我換鎖，但是我不會換，係被告己○○自己換鎖等
    語（詳本院卷第20 1頁、第236 頁），核與證人甲○○、戊○○及丁○○上開證述之內容大致相符，堪認被告2 人於95
    年7 月4 日12時許，在群樺公司經營期間，以債務糾紛為由
    ，阻止群樺公司出貨及廠商搬運貨物，將該廠房之4 片鐵捲
    門關閉及更換右側門鎖，並喝令群樺公司員工離開公司，而
    占有群樺公司之廠房，以保全其債權，再佐以被告2 人將該
    廠房正面設置有4 片大鐵捲門關閉，更換右側門鎖，並未將
    廠房右側門之鑰匙交付予群樺公司之員工，保有搖控器開啟
    鐵捲門及側門的鑰匙，已如前述，且本案案發後群樺公司外
    面仍有人看守，致群樺公司無法繼續營運，業經證人甲○○
    及戊○○於本院證述無誤（詳本院卷第197 頁、第207 頁至
    第208 頁），足徵被告2 人將鐵捲門關閉，將側門換鎖，以
    此方式迫使群樺公司之員工離開及無法入內工作，顯對群樺
    公司之員工產生心理上之強制力，使群樺公司之員工無法繼
    續履行渠等之執行業務職責無訛，自屬妨害群樺公司員工等
    人行使渠等執行業務之權利甚明。則被告己○○辯稱：我有
    將鐵捲門及更換後之右側門鑰匙交付予乙○○，本案僅係基
    於好意始至現場處理，對於成為被告，實感無奈云云；被告
    庚○○辯稱：我沒有關閉鐵捲門及喝令公司員工離開均與前
    開證據資料不符，自難逕予採信。
五、查本案群樺公司於案發時財務狀況不佳之情，並積欠被告己○○債務，然就此民事糾紛，其應本於民事法律規定，起訴
    請求法院依法判決，並於取得執行名義後，聲請法院強制執
    行，除有民法第151 條要件下得自力救濟外，法律尚不容私
    人以強制手段介入，自行執行公權力，此乃法治國家依法執
    行之原則，被告2 人係正常成年人，均有相當之社會歷練，
    對此自不得諉為不知，且依高雄縣政府警察局仁武分局受理
    民眾報案紀錄表所載及證人丁○○之證述，證人丁○○已明
    確告知被告2 人可依法律訴訟途徑解決，再佐以被告己○○
    嗣後亦已對群樺公司提出聲請支付命令，有被告己○○所提
    出之支付命令聲請狀附卷可參，足見被告2 人明知可循法律
    途徑滿足債權灼然。況且，依民事訴訟法第537 條之1 之規
    定，債權人依民法第15 1條規定押收債務人之財產或拘束其
    自由者，應即時聲請法院為假扣押或假處分上開廠房取得占
    有使用之裁定，然實際上被告己○○並未立即聲請法院為前
    揭裁定，顯見被告2 人係強制手段占有群樺公司廠房，其目
    的欲保全其債權而已，益見被告2 人所為無論於實體上及程
    序上均與自助行為之要件不合甚明。
六、被告己○○又辯稱：蕭小鸚有傳簡訊給我，授權我至群樺公
    司處理云云，惟查，被告己○○於警詢、偵查中均未論及有
    簡訊之事，復未提出該簡訊，於本院審理過程始提出該簡訊
    ，且被告己○○於警訊及偵查中均稱：係經他人通知後始到
    現場云云（詳偵卷第7 頁、第61頁），亦與其前揭所陳未合
    ，再佐以被告己○○自承在本案發前幾天均無法與與蕭小鸚
    聯絡（詳本院卷第23 5頁），則本案案發時蕭小鸚是否傳簡
    訊予被告己○○，自非無疑，且觀諸觀簡訊僅有「只要貨順
    利退給廠商，我一個月後出面處理，若貨沒退，我就宣告破
    產，不能還了」、「鍾老闆，救救我們」等字句，並未有日
    期及有授權被告己○○處理之字句，則該簡訊無法推論出蕭
    小鸚有授權被告己○○至群樺公司以取回廠房占有使用權之
    方式處理本案，且若被告所言屬實，理應由蕭小鸚告知群樺
    公司之員工，已授權被告己○○出面處理該事，群樺公司之
    員工亦毋須報警處理，然本案發生後，經群樺公司之員工報
    警處理，已如前述，且本案之報案電話0000000 號確實係群
    樺公司電話，業經證人甲○○及戊○○於本院證述無誤（詳
    本院卷第197 頁、第208 頁），堪認蕭小鸚於案發當日並無
    授權被告己○○處理之，則被告己○○提出該簡訊，無非藉
    以掩蓋其犯行，故上開簡訊自不足據為被告己○○有利之認
    定。
七、末查，被告庚○○固提出診斷證明書及中華民國身心障礙手
    冊，辯稱：我的腳行動不方便，實無可能參與本案犯行云云
    ，被告庚○○於95年7 月4 日12時許，在群樺公司經營期間
    ，以債務糾紛為由，阻止群樺公司出貨及廠商搬運貨物，關
    閉鐵捲門，並喝令群樺公司員工離開公司，而占有群樺公司
    之廠房，已如前述，且觀諸該診斷證明書所載，被告庚○○
    係因股骨頭壞死，因而於89年11月24日及12月19日實施人工
    髖關節置換術，距本案案發時已逾5年，對於被告庚○○基
    本行走功能應無影響，此可從被告庚○○出庭應訊並未有任
    何輔助工具輔助其行走可證，顯見被告行動並無不便，故上
    開診斷證明書及中華民國身心障礙手冊，亦不足為被告蘇州
    州有利之認定。
八、綜上所述，被告2 人上開所辯，顯係事後卸責之詞，不足採
    信，本件事證明確，被告2 人強制之犯行，堪以認定。
、論罪科刑
    按刑法第304 條所謂之「強暴」係指廣義之強暴，即指以有
    形之實力不法加諸他人，直接或間接皆可，亦不以對於他人
    之身體施以暴力為限，即使對物施暴，未直接對人施暴，而
    使被害人屈服，亦可謂之強暴，判斷之關鍵乃在於施暴有無
    發生強制作用。又刑法上強制罪之強制需達何種程度，方始
    成罪，乃重於保護個人意思自由而非行動自由，故已達影響
    被害人自由意思決定，即足成立，不以被害人完全喪失意思
    決定為必要，故本罪所謂「強暴」係指直接對人或間接對物
    行使有形強制力，而產生對於被害人心理強制之效果，以達
    扭曲被害人決意之目的。本案被告2 人阻止桂格食品公司等
    廠商之人員搬運公司貨物，妨害廠商所有權之行使，足以使
    廠商之人員心理上受到強制，復強行關閉群樺公司鐵捲門，
    並喝令群樺公司員工離開公司等行為，足使群樺公司員工戊○○、甲○○等10餘人員工心理上受到強制，並已妨害群樺
    公司員工戊○○、甲○○等10餘人執行業務權利之行使，業
    已該當於該條之強暴行為，故核被告2 人所為，均係犯刑法
    第30 4條第1 項以強暴妨害人行使權利罪。被告2 人與姓名
    年籍不詳之成年男子十餘人就上開之犯行，有犯意聯絡及行
    為分擔，均為共同正犯。又按一個決意實施同時同地之先後
    行為，亦不失為一個行為。其侵害2 個以上之法益，仍屬想
    像競合犯。例如同時同地竊割甲、乙兩家之麥，顯然係侵害
    2 個法益，應依刑法第55條處斷（最高法院28年上字第1232
    號判例要旨參照）。查被告先後為妨害桂格食品公司等廠商
    所有權之行使及群樺公司員工戊○○、甲○○等10餘人執行
    業務之權利，雖係分別侵害多數權利主體不同之法益，但均
    係基於一個犯罪之決意為之，實行行為亦屬同時同地，又係
    於同日先後實施，揆諸前揭說明，應評價為一個犯罪行為，
    而侵害不同法益，依刑法第55條之規定，為想像競合犯，應
    從一較重之強制罪處斷。爰審酌被告2 人明知證人乙○○所
    經營之群樺公司積欠其債務，即應循正途促使群樺公司清償
    債務或解決此事，竟捨此不為，非但未依法律訴訟途徑解決
    ，反而私自以強制手段，阻止群樺公司出貨及群樺公司之廠
    商搬運貨物，並進而將廠房4 片鐵捲門關閉及右側門換鎖，
    並喝令群樺公司員工離開公司，占有群樺公司之廠房，嚴重
    妨害之群樺公司員工之執行業務之權利，且本案經警方現場
    處理，並告知被告2 人可依法律訴訟途徑解決，猶肆無忌憚
    ，漠視法紀逕將鐵捲門關閉及右側門換鎖，以強暴手段，取
    得群樺公司廠房之占有，以致群樺公司無法繼續營業，群樺
    公司之員工因此失業，影響員工生計甚鉅，顯見被告2 人捨
    此合法程序不為，竟動輒訴諸法所不許之暴力手段自力救濟
    ，令國家法治觀念蕩然無存，被告2 人迄未與被害人和解及
    賠償損害，犯後猶以虛詞強調行為之正當性，飾詞圖卸，冀
    免刑責，毫無反省檢討之意，而本案肇因係被告己○○為求
    群樺公司清償債務，而為上開犯行，足見被告己○○其就本
    案犯行，應負最主要之責任至明，被告庚○○僅係受邀參與
    ，並非居於主導地位等一切情狀，分別量處如主文所示之刑
    ，藉資懲儆。又查被告2 人犯罪時間係在中華民國96年4 月
    24 日 以前，所犯之罪合於中華民國96年罪犯減刑條例第2
    條第1 項第3 款所定減刑條件，均應依法減其宣告刑2 分之
    1 ，併就被告庚○○依刑法第41條第1 項前段諭知易科罰金
    之折算標準。
肆、不受理部分：
一、公訴意旨另以：被告己○○與庚○○，於上開時、地未經許
    可，進入群樺公司二樓尋找乙○○與蕭小鸚，因認被告2 人
    另涉犯刑法第306 條第1 項之無故侵入他人建築物罪嫌等語
    。
二、按告訴乃論之罪，告訴人於第一審辯論終結前，得撤回其告
    訴；又告訴經撤回者，法院應諭知不受理之判決，刑事訴訟
    法第238 條第1 項及第303 條第3 款定有明文。
三、本件被告2 人因侵入他人建築物案件，經檢察官提起公訴，
    認被告2 人涉犯刑法第306 條第1 項之無故侵入他人建築物
    罪，依同法第357 條之規定須告訴乃論。茲據告訴人乙○○
    （群樺公司法定代理人）於97年4 月16日當庭撤回告訴（詳
    本院卷第228 頁至第229 頁），揆諸前開說明，就此部分，
    自應為諭知不受理之判決。
據上論斷，應依刑事訴訟法第299 條第1 項前段、第303 條第3
款，刑法第28條、第304 條第1 項、第55條、第41條第1 項前段
，刑法施行法第1 條之1 ，中華民國96年罪犯減刑條例第2 條第
1 項第3 款、第7 條、第9 條，判決如主文。
本案經檢察官丙○○到庭執行職務。
中    華    民    國    97    年    4    月    30     日
                刑事第十六庭  審判長法  官  李代昌
                                    法  官  梁淑美
                                    法  官  文昌
以上正本證明與原本無異。
如不服本判決應於收受本判決後10日內向本院提出上訴書狀，並
應敘述具體理由，如未敘述上訴理由者，應於上訴期間屆滿後20
日內補提理由書狀於本院（均須按他造當事人之人數附繕本）「
切勿逕送上級法院」。
中    華    民    國    97    年    4    月    30     日
                                    書記官  吳良美
附錄本件判決論罪科刑法條：
中華民國刑法第304條第1項
以強暴、脅迫使人行無義務之事或妨害人行使權利者，處3年以
下有期徒刑、拘役或300元以下罰金。


司法院資訊處製作；財團法人民間司法改革基金會備份。
